【裁判字號】    95,訴,2697
【裁判日期】    950921
【裁判案由】    毒品危害防制條例
【裁判全文】
臺灣臺中地方法院刑事判決              95年度訴字第2697號
公  訴  人  臺灣臺中地方法院檢察署檢察官
被      告  甲○○
                    （現另案於臺灣臺中看守所羈押中）
上列被告因違反毒品危害防制條例案件，經檢察官提起公訴（九
十五年度毒偵字第二七三二號、第三五三○號），被告於本院準
備程序就被訴事實為有罪之陳述，經本院合議庭裁定改行簡式審
判程序，判決如下：
    主    文
甲○○連續施用第一級毒品，累犯，處有期徒刑拾壹月。
    犯罪事實
一、甲○○前於民國九十一年間因犯搶奪罪及毒品危害防制條例
    案件，經本院裁定合併定其應執行刑為有期徒刑二年（搶奪
    罪一年四月，施用第一級毒品罪十月併定）確定，經送監執
    行，於九十三年十月十三日因縮短刑期假釋付保護管束出監
    ，嗣後因犯竊盜罪經本院判處有期徒刑四月確定，上開假釋
    亦遭撤銷而仍須接續執行殘刑四月十九日，經送監接續執行
    ，於九十四年十二月十一日縮刑期滿執行完畢。復於九十一
    年間因前開施用毒品案件，經依本院裁定令入戒治處所執行
    強制戒治，而於九十二年四月三日強制戒治期滿執行完畢。
    詎甲○○仍不知悔悟，竟基於施用第一級毒品海洛因之概括
    犯意，分別於九十五年四月二十四日十六、十七時及同年六
    月十八日十八時，在臺中縣太平市建國里建國活動中心外，
    以將海洛因摻於香煙內點火後吸其煙氣之方式，連續施用第
    一級毒品海洛因各一次。嗣經警持搜索票先於九十五年四月
    二十五日十七時，在臺中縣太平市○○○○街二十一號執行
    搜索時查獲；復於九十五年六月二十二日凌晨三時，在臺中
    市警察局第二分局接受採尿，經送檢驗確呈碼啡陽性反應，
    因而查獲。
二、案經臺中縣警察局霧峰分局及臺中市警察局第二分局分別報
    請臺灣臺中地方法院檢察署檢察官偵查起訴。
    理    由
一、訊據被告甲○○對於前揭犯罪事實均坦承不諱，且被告為警
    查獲後所採集之尿液經以氣相層析質譜儀（即ＧＣ／ＭＳ）
    方法檢驗結果，各呈第一級毒品海洛因於人體代謝後之嗎啡
    、可待因陽性反應等情，並有詮昕科技股份有限公司濫用藥
    物尿液檢驗報告一份、中山醫學大學附設醫院藥物濫用檢測
    中心確認檢驗結果報告一份附卷足證。查被告於九十一年間
    因施用毒品案件，經依本院裁定令入戒治處所執行強制戒治
    ，而於九十二年四月三日強制戒治期滿執行完畢，此有臺灣
    高等法院被告前案紀錄表及臺灣臺中地方法院檢察署刑案資
    料查註紀錄表各一份在卷可參，其於強制戒治執行完畢後五
    年內再犯本件施用第一級毒品罪，依毒品危害防制條例第二
    十三條第二項之規定，即應依法追訴。被告自白核與事實相
    符，事證明確，其犯行洵堪認定。
二、核被告所為，係犯毒品危害防制條例第十條第一項之施用第
    一級毒品罪。被告為供施用而持有毒品，其持有之低度行為
    ，已為施用之高度行為所吸收，不另論罪。被告先後二次施
    用海洛因犯行，時間緊接，犯罪構成要件相同，顯係基於概
    括犯意為之，應依刑法第五十六條連續犯之規定論以一罪，
    並加重其刑（被告行為後，刑法第五十六條連續犯之規定，
    業於九十四年二月二日修正公布刪除，並於九十五年七月一
    日施行，則被告之犯行，因行為後新法業已刪除連續犯之規
    定，此刪除雖非犯罪構成要件之變更，但顯已影響行為人刑
    罰之法律效果，自屬法律有變更，依修正後刑法第二條第一
    項前段之規定，比較新、舊法結果，仍應適用較有利於被告
    二人之行為時法律即修正前刑法第五十六條規定論以連續犯
    ，最高法院九十五年第八次刑事庭會議決議參照）。末查，
    被告前於九十一年間因犯搶奪罪及毒品危害防制條例案件，
    經本院裁定合併定其應執行刑為有期徒刑二年（搶奪罪一年
    四月，施用第一級毒品罪十月併定）確定，經送監執行，於
    九十三年十月十三日因縮短刑期假釋付保護管束出監，嗣後
    因犯竊盜罪經本院判處有期徒刑四月確定，上開假釋亦遭撤
    銷而仍須接續執行殘刑四月十九日，經送監接續執行，於九
    十四年十二月十一日縮刑期滿執行完畢，此有臺灣高等法院
    被告前案紀錄表及臺灣臺中地方法院檢察署刑案資料查註紀
    錄表各一份在卷可憑，其於受有期徒刑執行完畢後五年以內
    ，再犯本件有期徒刑以上之罪，不論依修正前之刑法第四十
    七條，或修正後之刑法第四十七條第一項之規定，均構成累
    犯，對被告而言並無利或不利之情形，自不生新舊法比較之
    問題，應逕依行為時法即修正前之刑法第四十七條論以累犯
    ，加重其刑，並遞加重之。爰審酌被告前因施用毒品犯行曾
    經強制戒治，竟又再施用毒品不輟，無視於毒品對於自身健
    康之戕害及國家對於杜絕毒品犯罪之禁令，及其事後坦承犯
    行，再本於施用毒品犯罪之人，亦為「病人」之考量等一切
    情狀，量處如主文所示之刑。另公訴人雖對被告前開犯行具
    體求處有期徒刑一年二月，惟被告本案犯行僅施用二次海洛
    因，本院於斟酌被告之前科資料及本案犯罪情節、態樣各節
    後，認對被告量處如主文所示之刑罰，已足收懲儆之效，檢
    察官具體求刑之刑度稍嫌過重，併予敘明。
據上論斷，應依刑事訴訟法第二百七十三條之一第一項、第二百
九十九條第一項前段，毒品危害防制條例第十條第一項，刑法第
二條第一項前段、第十一條前段、修正前刑法第五十六條、第四
十七條，判決如主文。
中    華    民    國    95    年     9    月    21    日
                  刑事第六庭    法  官  戴博誠
上正本證明與原本無異。
如不服本判決，應於送達後十日內向本院提出上訴狀（須附繕本
），上訴於臺灣高等法院臺中分院。
                                書記官  鄭淑英
中    華    民    國    95    年     9    月    21    日
【附錄論罪科刑法條】
毒品危害防制條例第十條第一項：
施用第一級毒品者，處六月以上五年以下有期徒刑。


司法院資訊處製作；財團法人民間司法改革基金會備份。
